臺灣高等法院高雄分院刑事判決　　　　 94年度上訴字第471號
上　訴　人
即　被　告　甲○○
選任辯護人　陳豐裕律師
上　訴　人
即　被　告　乙○
上　訴　人
即　被　告　庚○○
上　訴　人
即　被　告　戊○○
上　訴　人
即　被　告　丁○○
上　訴　人
即　被　告　壬○○
上　訴　人
即　被　告　辛○○○
上　訴　人
即　被　告　己○○
上　訴　人
即　被　告　丙○○
上列上訴人因妨害投票案件，不服臺灣高雄地方法院93年度訴字
第1504號中華民國93年12月31日第一審判決（起訴案號：臺灣高
雄地方法院檢察署92年度選偵字第100 號），提起上訴，本院判
決如下：
    主  文
原判決關於甲○○部分撤銷。
甲○○無罪。
其餘上訴駁回。
乙○、庚○○、丁○○、戊○○、壬○○、辛○○○、己○○、
丙○○，均緩刑貳年。
    事  實
一、乙○、庚○○、丁○○（為庚○○之妻）、戊○○、壬○○
    、辛○○○、己○○、丙○○，為使高雄市前鎮區興化里第
    6 屆里長候選人劉宗佳達到勝選之目的，明知其等實際上並
    未居住在如附表一所示「遷入地址」，且里長選舉為小區域
    選舉，以人為方式增加選舉權人之選票，將足以影響選舉投
    票結果之正確性。詎庚○○與丁○○2 人，戊○○與李貴玉
    、林秋燕3 人（李貴玉、林秋燕分別為戊○○之妻、女，其
    2 人所犯妨害投票罪，業經臺灣高雄地方法院分別判處有期
    徒刑2 月、3 月，均緩刑2 年確定在案），乙○、劉貴枝、
    壬○○、辛○○○、己○○、丙○○，均分別與劉宗佳、劉
    梁麗珠及蕭清年3 人（劉梁麗珠、蕭清年分別為劉宗佳之妻
    、友人，劉宗佳、劉梁麗珠、蕭清年3 人所涉妨害投票罪，
    均經臺灣高雄地方法院檢察署檢察官為緩起訴處分確定在案
    ），共同基於妨害投票結果正確性之犯意聯絡，推由劉梁麗
    珠或蕭清年，以形式上將乙○等8 人之戶籍遷移至選舉區，
    然實際並未居住於設籍處（即俗稱幽靈人口），藉以在設籍
    4 個月後可取得高雄市前鎮區興化里里長選舉之投票權，以
    便增加票源之方式，於如附表一所示之遷入時間，以違反戶
    籍法虛偽遷入之方法，分別向高雄市前鎮區戶政事務所申請
    虛報戶口，自如附表一所示「原設籍地址」遷移至如附表一
    所示之「遷入地址」，致高雄市政府前鎮區戶政事務所承辦
    人員不察，將遷入上開地址而未實際居住於各該處所之如附
    表一所示之乙○等8 人，均編入興化里選舉人名冊公告確定
    ，於選舉名冊上認其具投票資格。而如附表一所示乙○等8
    人，均明知其等均未在各該選舉區「繼續居住4 個月以上」
    ，並非各該選舉區之選舉人，竟仍於91年6 月8 日，均前往
    該區投票所領取選票投票，使該屆興化里里長選舉之投票發
    生不正確之結果；俟經開票結果，劉宗佳以得票數423 票落
    選，另一候選人李福順則以得票數611 票當選。而本次投票
    完成後，庚○○、丁○○、辛○○○、己○○、丙○○等5
    人分別於如附表一所示之遷出時間，將戶籍遷回原設籍之住
    處或他處，而乙○、戊○○、壬○○則尚未遷出。
二、案經陳穎賢告發由臺灣高雄地方法院檢察署檢察官偵查起訴
    。
    理  由
壹、程序部分─
  一上訴人即被告己○○經合法傳喚（見本院卷第113 頁送達證
    書），無正當理由不到庭，爰不待其到庭陳述，逕行判決。
  二上訴人即被告乙○、庚○○、丁○○、戊○○、壬○○、辛○○○、己○○、丙○○、甲○○及選任辯護人、檢察官，
    均同意共犯劉宗佳、劉梁麗珠於偵訊中之陳述，作為本件之
    證據（見本院卷第93、94頁）。本院審酌劉宗佳、劉梁麗珠
    2 人於偵訊中之陳述，並無遭不法取供之可能，依刑事訴訟
    法第159 條第1 項規定，其2 人之偵查中之陳述，得為證據
    。
  三被告戊○○同意共同被告李貴玉、林秋燕於原審之陳述，作
    為本件之證據（見本院卷第93頁），且被告戊○○已坦承有
    妨害投票犯行，李貴玉、林秋燕雖未以證人身分到庭作證，
    惟對被告戊○○之對質、詰問權利並無損害。是本院認毋庸
    再行以證人身分傳訊李貴玉、林秋燕到庭，其2 人於原審之
    陳述，得為證據。
  四被告乙○等9 人、選任辯護人及檢察官，迄本院言詞辯論終
    結前，均未爭執共犯蕭清年於偵查中陳述之證據能力，亦未
    聲明異議。本院審酌除被告甲○○外，其餘被告8 人均已坦
    承有妨害投票犯行，且被告甲○○之戶籍遷移，並非委由蕭
    清年辦理（見原審卷(二)第124 頁遷入戶籍登記申請書），又
    蕭清年於偵查中之陳述，並無遭不法取供之可能，依刑事訴
    訟法第159 條第2 項規定，蕭清年於偵查中之陳述，得為證
    據。
貳、上訴駁回（被告乙○、庚○○、丁○○、戊○○、壬○○、
    辛○○○、己○○、丙○○）部分─
  一認定犯罪事實所憑證據及理由─
  上開犯罪事實，業據被告乙○、庚○○、丁○○、戊○○、
    壬○○、辛○○○、己○○、丙○○於本院調查或審理中自
    白不諱（見本院卷第86、87、157 頁），核與證人（共犯）
    即第6 屆興化里里長候選人劉宗佳於偵查中陳稱：「遷戶籍
    的事，都是伊太太劉梁麗珠在處理，大約遷了100 多人進來
    」等語（見91選他348 號卷第9 頁），證人（共犯）劉梁麗
    珠於偵查、原審分別供、證稱：「因為里長選舉激烈，伊才
    大約遷予100 人進來」、「伊有一部分是為了劉宗佳選舉，
    才幫辛○○○遷戶籍」等語（見91選他348 號卷第8 頁，原
    審卷(二)第174 頁），證人（共犯）蕭清年於偵查中供稱：「
    第6 屆里長選舉伊有幫劉宗佳他們忙，是劉梁麗珠叫伊幫他
    們遷一些人去他們的戶籍」等語（見92選偵100 號卷第100
    頁），證人（共同被告）林秋燕、李貴玉於原審分別供稱：
    「伊父親與劉宗佳是朋友，是為了幫助劉宗佳才與伊父親、
    母親李貴玉遷過去，但沒有住過興平路19號」、「劉宗佳是
    伊先生戊○○的朋友，伊未住過興平路19號」學語相符（見
    原審卷(一)第143 、145 頁）；並有高雄市第6 屆里長選舉前
    鎮區興化里第21投票所第1 、2 、4 、8 、9 、11、15、16
    鄰選舉人名冊共2 冊，及高雄市前鎮區戶政事務所93年10月
    8 日高市鎮戶字第0930007947號函檢附戶籍資料多紙、93年
    11月5 日高市鎮戶字第0930008756號函檢附戶籍登記申請書
    多紙、高雄市第6 屆里選舉選舉結果清冊1 紙在卷可憑（見
    原審卷(二)第73至76、78、80、81、85至87、89、90、114 至
    123 、125 、127 、130 至135 頁）。足認被告乙○、庚○○、丁○○、戊○○、壬○○、辛○○○、己○○、丙○○
    自白與事實相符，堪予採信。
  是綜上所述，被告乙○、庚○○、丁○○、戊○○、壬○○
    、辛○○○、己○○、丙○○妨害投票犯行，事證明證，均
    應依法論科。
  二論罪及科刑之理由─
  按刑法第146 條明文規定以詐術或其他非法之方法，使投票
    發生不正確之結果或變造投票之結果者，處5 年以下有期徒
    刑。其客觀犯罪構成要件之一為須以詐術或其他非法之方法
    為之，之二為須使投票發生不正確之結果或變造投票之結果
    ；所謂「詐術」，法條文意甚明。所謂「其他非法之方法」
    ，即指除詐術外，其他一切非法律所允許之方法均屬之，並
    不以構成刑事法上犯罪之非法行為為限。至所稱「使投票發
    生不正確之結果」，係以該選區之整體投票結果發生不正確
    之結果為已足，不以行為人所支持之特定候選人是否當選為
    必要，此有最高法院88年度台上字第6728號、89年度台上字
    第938 號判決可資參照。又依公職人員選舉罷免法第38條第
    3 項、第45條之4 、第45條之5 、第65條等規定，候選人保
    證金之發還、沒收，競選經費捐贈之限制，選舉經費之補助
    及有關全國不分區、僑居國外國民之國民大會代表、立法委
    員選舉當選人名額，均以得票比率之多寡而為決定及分配。
    則各候選人得票之多寡，除關係候選人之當選與否外，亦與
    上開各項選舉結果攸關。故所謂使投票發生不正確之結果者
    ，應兼指使得票比率等投票結果發生不正確結果之情形在內
    ，此亦有最高法院88年度台上字第5859號判決可資參照。再
    者，按公職人員選舉罷免法第15條第1 項規定「有選舉權人
    在各該選舉區繼續居住4 個月以上者，為公職人員選舉各該
    選舉區之選舉人」，揆其立法意旨無非以民選公職人員係代
    表人民行使公權力，其應由各該選舉區選出者，自應獲得各
    該選舉區居民多數之支持與認同，始具實質代表性，並符合
    選賢與能及主權在民之精神。公職人員選舉之結果，關係各
    該地區公共行政管理、資源分配或公共事務之監督，與各該
    地區居民之生活及利益息息相關，自以實際居住於該地區已
    有一定時間以上之居民知之最詳，感受最切。雖憲法所規定
    之各項選舉，雖係採普通、平等、直接、無記名方式為之，
    選舉人投票給何候選人，在理論上固係無法知悉，然若虛偽
    遷入戶籍，實際上未居住於該處，目的在符合公職人員選舉
    罷免法繼續居住4 個月以上之規定，而投票予某一候選人，
    並進而投票，若認不構成刑法第146 條之妨害投票正確罪，
    則法律豈非流於具文，且昧於社會事實。況其本未住於該選
    舉區，為投票予某一候選人之目的，將戶籍虛偽遷入，姑不
    論其最後投票予何候選人，就該選區之整體投票結果，其投
    票數，亦必然發生不正確結果，從而無投票權人以虛報遷入
    戶籍之不實方法使公務員登載於選舉人名冊並公告確定，取
    得形式上之投票權以投票，致投票發生不正確之結果者，應
    屬刑法第146 條所指非法方法之範疇，而與憲法所保障之遷
    徙自由無關，最高法院89年度台上字第938 號、第7394號判
    決亦足參照。被告乙○、庚○○、丁○○、戊○○、壬○○
    、辛○○○、己○○、丙○○等8 人，既然係單純為選舉投
    票支持特定候選人而虛偽遷移戶籍至附表所示之「遷入地址
    」，且亦均前往投票，則其等8 人之行為已足以使投票發生
    不正確結果，自無疑義。
  核被告乙○、庚○○、丁○○、戊○○、壬○○、辛○○○
    、己○○、丙○○等8 人所為，均係犯刑法第146 條第1 項
    之妨害投票結果正確罪。被告乙○、壬○○、辛○○○、己○○、丙○○分別與劉宗佳、劉梁麗珠、蕭清年間；被告庚○○與丁○○、劉宗佳、劉梁麗珠、蕭清年間；被告丁○○
    與庚○○、劉宗佳、劉梁麗珠、蕭清年間；被告戊○○與李
    貴玉、林秋燕、劉宗佳、劉梁麗珠、蕭清年間；就上開妨害
    投票犯行，有犯意聯絡及行為分擔，均為共同正犯。
  原判決以被告乙○、庚○○、丁○○、戊○○、壬○○、辛○○○、己○○、丙○○等8 人犯罪事證明確，適用刑法第
    28條、第146 條第1 項、第37條第2 項、第41 條 第1 項前
    段，公職人員選舉罷免法第98條第3 項，罰金罰鍰提高標準
    條例第2 條規定，並審酌民主政治之基礎在於公平之選舉制
    度，如此有志於為民服務者，得以透過公平之選舉制度說服
    選民投票支持，而選民亦得透過公平之選舉制度，選出代表
    其意見之民意代表參與政治。而公平之選舉制度，首重避免
    以不實之方法介入，俾確保選民係基於自由意志參與政治事
    務之決定過程，故選風之良窳對於民主政治之發展影響至鉅
    ，若得以「幽靈人口」之方式操控選舉之結果，則選舉無非
    淪為旁門左道之競賽，故此，被告乙○、庚○○、丁○○、
    戊○○、壬○○、辛○○○、己○○、丙○○等8 人為虛偽
    之戶籍遷入登記，敗壞選舉純正善良之風氣，對候選人造成
    不公平之競爭等一切情狀，各量處有期徒刑4 月，並均諭知
    易科罰金之折算標準。又被告乙○等8 人，因上開違反投票
    公平性之妨害投票犯行，分別經原審宣告如主文所示之有期
    徒刑，依公職人員選舉罷免法第98條第3 項規定，應宣告褫
    奪公權，並各宣告褫奪公權3 年。原判決認事用法及量刑，
    經核尚無不當。被告乙○等8 人猶執前詞否認犯罪，指摘原
    判決不當，為無理由，自應就被告乙○等8 人上訴部分駁回
    。
  被告乙○、庚○○、丁○○、戊○○、壬○○、辛○○○、
    己○○、丙○○等8 人，前均未曾受有期徒刑以上刑之宣告
    ，且於本院坦承犯行，頗具悔意，因一時失慮，偶罹刑典，
    諒其等經此偵審程序及刑之宣告後，應知警惕而無再犯之虞
    ，本院因認暫不執行其刑為當，爰均予以宣告緩刑2 年，用
    啟自新。
、撤銷改判（被告甲○○）部分─
  一公訴意旨略以：被告甲○○為使高雄市前鎮區興化里第6 屆
    里長候選人劉宗佳達到勝選之目的，明知實際上並未居住於
    如附表二所示「遷入地址」，且里長選舉為小區域選舉，以
    人為方式增加選舉權人之選票，將足以影響選舉投票結果之
    正確性，竟與劉宗佳、劉梁麗珠及蕭清年等3 人，共同基於
    以非法之方法使高雄市前鎮區興化里第6 屆里長選舉發生不
    正確結果之犯意聯絡，由劉梁麗珠以形式上將戶籍遷移至選
    舉區，然實際並未居住於設籍處（即俗稱幽靈人口），藉以
    在設籍4 個月後可取得高雄市前鎮區興化里里長選舉之投票
    權，以便增加票源之方式，於如附表二所示之遷入時間，以
    違反戶籍法虛偽遷入之方法，向高雄市前鎮區戶政事務所申
    請虛報戶口自附表所示「原設籍地址」遷移至如附表二所示
    之「遷入地址」，致高雄市政府前鎮區戶政事務所承辦人員
    不察，將被告甲○○編入興化里選舉人名冊公告確定；被告
    甲○○並於91年6 月8 日投票日前往投票，使高雄市前鎮區
    興化里里長選舉發生不正確之結果。因認被告甲○○涉有刑
    法第146 條第1 項妨害投票罪嫌云云。
  二按犯罪事實應依證據認定之，無證據不得認定其犯罪事實；
    又不能證明被告犯罪，應諭知無罪之判決，刑事訴訟法第
    154 條第2 項及第301 條第1 項前段分別定有明文。本件公
    訴人認被告甲○○涉有妨害投票罪嫌，無非係以共犯劉宗佳
    、劉梁麗珠、蕭清年之自白，高雄市前鎮區戶政事務所戶籍
    資料等為其依據。惟訊據被告甲○○堅決否認有何妨害投票
    犯行，辯稱：「伊確實有居住在興化里興平路59巷27號，且
    至今仍住在該處，伊並沒有妨害投票」等語。
  三經查：
  被告甲○○於91年1 月7 日委由劉梁麗珠，自原設籍地高雄
    市○○區○○路102 號遷入如附表二所示之「遷入地址」，
    有戶籍資料、戶籍登記申請書在卷可憑（見原審卷(二)第77、
    124 頁）。足認被告甲○○確有於高雄市前鎮區第6 屆里長
    選舉前，遷移戶籍至興化里選區。
  惟證人即高雄市鎮派出所員警賴瑞麟於本院證稱
    ：「伊是於91年3 月4 日調派到前鎮派出所，雖然一開始不
    是擔任管區，但伊巡邏時，會經過甲○○住家，知道那裡有
    開工廠，甲○○的父親都會在外面坐，伊也有與甲○○聊過
    天。伊於91年6 月8 日里長選舉前，巡邏曾看過甲○○在那
    裡（指甲○○戶籍址）修理機器、水箱，隔壁鄰居說甲○○
    已在那裡住了5 、6 年。伊自92年7 月2 日才擔任興化里管
    區，甲○○住家樓下是開工廠、樓上是住家，伊擔任興化里
    管區期間，有去作家戶訪問，因甲○○有住在那裡，所以伊
    才在家戶訪問簽章表上簽名」等語在卷（見本院卷第141 至
    143 頁），並有被告甲○○所提92年7 月8 日至94年1 月25
    日家戶訪問簽章表1 紙在卷可憑（見本院卷第81頁）；則以
    員警於巡邏或擔任管區工作時，就其執行勤務之區域，對當
    地之人、事、物自較一般人為注意，且證人賴瑞麟為執法人
    員，當無就與其本身利害關係無涉之本件案件，甘冒偽證之
    重責，而為虛偽陳述之必要，是應認證人賴瑞麟上開證述可
    信。顯見被告甲○○於高雄市前鎮區興化里第6 屆里長選舉
    前，確已居住在如附表二所示之遷入地址，且至今仍住居在
    該處。
  被告甲○○固於原審供稱：「伊與劉宗佳是鄰居，他要選里
    長，說要遷幾個人戶口至伊戶籍，伊有同意」等語（見原審
    卷(一)第146 頁）。惟依上開戶籍資料，及本院於94年6 月3
    日查詢如附表二所示「遷入地址」之全戶戶籍資料，並未有
    與被告甲○○非屬親屬關係之人在同一戶籍內，有全戶戶籍
    資料查詢結果4 紙在卷可按（見本院卷第123 至126 頁），
    復為被告甲○○否認曾有他人遷入如附表二所示「遷入地址
    」。是自難依被告甲○○於原審之上開供述，遽為其不利之
    認定。
  四綜上所述，被告甲○○既實際有按遷入住址居住，檢察官所
    提出之證據及所指出之證明方法，亦未足以說服本院以形成
    被告甲○○有罪之心證，被告甲○○之犯罪自屬不能證明。
  五原判決就被告甲○○部分未予詳察，而為被告甲○○有罪之
    諭知，尚有未洽。被告甲○○上訴意旨，指摘原判決諭知有
    罪判決為不當，請求撤銷改判，為有理由，自應由本院將原
    判決關於被告甲○○部分予以撤銷，改為無罪之諭知。
肆、適用之法律─
  一刑事訴訟法第371 條、第368 條、第369 條第1 項前段、第
    364 條、第301 條第1 項。
  二刑法第74條第1 款。
本案經檢察官沈紹嘉到庭執行職務。
中　　華　　民　　國　　94　　年　　6 　　月　　17　　日
                  刑事第七庭    審判長法  官  莊飛宗
                                      法  官  黃憲文
                                      法  官  曾逸誠
以上正本證明與原本無異。
如不服本判決應於收受本判決後10日內向本院提出上訴書狀，其
未敘述上訴理由者，並得於提起上訴後10日內向本院補提理由書
狀（均須按他造當事人之人數附繕本）「切勿逕送上級法院」。
中　　華　　民　　國　　94　　年　　6 　　月　　17　　日
　　　　　　　　　　　　　　　　　　　書記官  郭蘭蕙
附錄本案論罪科刑法條全文：
刑法第146條：
以詐術或其他非法之方法，使投票發生不正確之結果或變造投票
之結果者，處5 年以下有期徒刑。
前項之未遂犯罰之。
附表一：
┌───┬────┬───────────────┬─────┬─────┬────────┐
│編號  │姓名    │原設籍地址、遷入、遷出地址    │遷入時間  │遷出時間  │戶籍資料出處    │
│      │        │                              │受委託人  │          │                │
├───┼────┼───────────────┼─────┼─────┼────────┤
│1     │乙○    │原設籍地址：高雄市小港區高松里│          │91.01.18  │原審卷(二)第78、  │
│      │        │            松崗路102號       │          │          │114 至119 、125 │
│      │        ├───────────────┼─────┼─────┤頁              │
│      │        │遷入地址：高雄市前鎮區興化里興│91.01.18  │          │                │
│      │        │          平路59巷27號        │劉梁麗珠  │          │                │
│      │        │                              │          │          │                │
│      │        ├───────────────┼─────┼─────┤                │
│      │        │遷出地址：（戶籍未遷出）      │          │          │                │
│      │        │                              │          │          │                │
├───┼────┼───────────────┼─────┼─────┼────────┤
│2     │庚○○  │原設籍地址：高雄縣大寮鄉○○街│          │91.01.31  │原審卷(二)第85、86│
│      │        │            43巷19號          │          │          │、114 至119 、  │
│      │        ├───────────────┼─────┼─────┤130 、131 頁    │
│      │        │遷入地址：高雄市○鎮區○○路11│91.01.31  │91.10.02  │                │
│      │        │          巷20弄2 之1 號      │劉梁麗珠  │          │                │
│      │        │                              │          │          │                │
│      │        ├───────────────┼─────┼─────┤                │
│      │        │遷出地址：高雄縣大寮鄉內坑村仁│91.10.02  │          │                │
│      │        │          德路16巷18號8 樓    │          │          │                │
├───┼────┼───────────────┼─────┼─────┼────────┤
│3     │丁○○  │原設籍地址：高雄縣大寮鄉大寮村│          │91.01.31  │原審卷(二)第89、90│
│      │        │            大德街43巷19號    │          │          │、114 至119 、  │
│      │        ├───────────────┼─────┼─────┤130 、131 頁    │
│      │        │遷入地址：高雄市○鎮區○○路11│91.01.31  │91.07.12  │                │
│      │        │          巷20弄2 之1 號      │劉梁麗珠  │          │                │
│      │        │                              │          │          │                │
│      │        ├───────────────┼─────┼─────┤                │
│      │        │遷出地址：高雄縣大寮鄉大寮村大│91.07.12  │91.12.26  │                │
│      │        │          德街43巷19號        │          │          │                │
│      │        ├───────────────┼─────┼─────┤                │
│      │        │遷出地址：高雄縣大寮鄉內坑村仁│91.12.26  │          │                │
│      │        │          德路16巷18號8 樓    │          │          │                │
│      │        │                              │          │          │                │
├───┼────┼───────────────┼─────┼─────┼────────┤
│4     │戊○○  │原設籍地址：高雄縣仁武鄉仁慈村│          │90.12.10  │原審卷(二)第87、  │
│      │        │            仁慈路17號        │          │          │114 至119 、132 │
│      │        ├───────────────┼─────┼─────┤至134 頁        │
│      │        │遷入地址：高雄市前鎮區興化里興│90.12.10  │          │                │
│      │        │          平路19號            │蕭清年    │          │                │
│      │        ├───────────────┼─────┼─────┤                │
│      │        │遷出地址：（戶籍未遷出）      │          │          │                │
│      │        │                              │          │          │                │
├───┼────┼───────────────┼─────┼─────┼────────┤
│5     │壬○○  │原設籍地址：高雄縣鳳山市五甲一│          │90.12.05  │原番卷(二)第74、  │
│      │        │            路668 巷2 號      │          │          │114 至119 、120 │
│      │        ├───────────────┼─────┼─────┤頁              │
│      │        │遷入地址：高雄市前鎮區興化里興│90.12.05  │          │                │
│      │        │          平路11巷38號        │劉梁麗珠  │          │                │
│      │        ├───────────────┼─────┼─────┤                │
│      │        │遷出地址：（戶籍未遷出）      │          │          │                │
│      │        │                              │          │          │                │
├───┼────┼───────────────┼─────┼─────┼────────┤
│6     │辛○○○│原設籍地址：高雄市前鎮區鎮榮里│          │90.12.12  │原審卷(二)第75、  │
│      │        │            鎮○○街112 號    │          │          │114 至119 、121 │
│      │        ├───────────────┼─────┼─────┤、122 頁        │
│      │        │遷入地址：高雄市前鎮區興化里興│90.12.12  │91.04.18  │                │
│      │        │          平路43巷18號        │劉梁麗珠  │          │                │
│      │        ├───────────────┼─────┼─────┤                │
│      │        │遷出地址：高雄市前鎮區興化里1 │91.04.18  │          │                │
│      │        │          鄰興仁路181 巷1 號  │          │          │                │
├───┼────┼───────────────┼─────┼─────┼────────┤
│7     │己○○  │原設籍地址：高雄市○○區○○路│          │90.12.17  │原審卷(二)第76、  │
│      │        │            1482號9 樓        │          │          │114 頁至119 、  │
│      │        ├───────────────┼─────┼─────┤123 頁          │
│      │        │遷入地址：高雄市前鎮區興化里興│90.12.17  │91.06.28  │                │
│      │        │          仁路172 巷17號      │劉梁麗珠  │          │                │
│      │        ├───────────────┼─────┼─────┤                │
│      │        │遷出住址：高雄市前鎮區興化里興│91.06.28  │          │                │
│      │        │          平路181 巷1 號      │          │          │                │
├───┼────┼───────────────┼─────┼─────┼────────┤
│8     │丙○○  │原設籍地址：高雄市小港區店鎮里│          │91.01,21  │原審卷(二)第80、81│
│      │        │            店陽街131 號      │          │          │、114 至119 、  │
│      │        ├───────────────┼─────┼─────┤127 頁          │
│      │        │遷入地址：高雄市前鎮區興化里興│91.01.21  │91.07.29  │                │
│      │        │          仁路151 巷20號      │劉梁麗珠  │          │                │
│      │        ├───────────────┼─────┼─────┤                │
│      │        │遷出地址：高雄市○○里○○路33│91.07.29  │93.05.31  │                │
│      │        │          號                  │          │          │                │
│      │        ├───────────────┼─────┼─────┤                │
│      │        │遷出地址：高雄市小港區店鎮里店│93.05.31  │          │                │
│      │        │          陽街131 號          │          │          │                │
└───┴────┴───────────────┴─────┴─────┴────────┘
附表二：
┌───┬────┬───────────────┬─────┬─────┬────────┐
│編號  │姓名    │原設籍地址、遷入、遷出地址    │遷入時間  │遷出時間  │戶籍資料出處    │
│      │        │                              │受委託人  │          │                │
├───┼────┼───────────────┼─────┼─────┼────────┤
│      │甲○○  │原設籍地址：高雄市小港區高松里│          │91.01.07  │原審卷(二)第77、  │
│      │        │            松崗路102 號      │          │          │114 至119 、124 │
│      │        ├───────────────┼─────┼─────┤頁              │
│      │        │遷入地址：高雄市前鎮區興化里興│91.01.07  │          │                │
│      │        │          平路59巷27號        │梁劉麗珠  │          │                │
│      │        ├───────────────┼─────┼─────┤                │
│      │        │遷出地址：（戶籍未遷出）      │          │          │                │
│      │        │                              │          │          │                │
└───┴────┴───────────────┴─────┴─────┴────────┘
